臺灣桃園地方法院刑事判決            100年度簡上字第423號
上  訴  人  臺灣桃園地方法院檢察署檢察官
被      告  王榮秀
上列上訴人因被告妨害婚姻及家庭案件，不服中華民國100年6月
14日本院100年度桃簡字第790號第一審刑事簡易判決（聲請簡易
判決處刑書案號：臺灣桃園地方法院檢察署99年度偵字第 27533
號），提起上訴，本院管轄之第二審合議庭判決如下：
    主      文
上訴駁回。
    事實及理由
一、本案經本院管轄之第二審合議庭審理結果，認原審以被告王
    榮秀犯刑法第239 條後段之與有配偶之人相姦罪，判處有期
    徒刑3月，如易科罰金，以新臺幣（下同）1,000 元折算1日
    ，經核其認事用法及量刑均無不當，應予維持，並引用原審
    刑事簡易判決書所記載之事實及理由（如附件所示）。
二、上訴人上訴意旨略以：被告於偵審程序中飾詞狡辯，迄今仍
    未與告訴人劉金娥和解及道歉，原審量刑顯然過輕。惟按，
    法官於有罪判決如何量處罪刑，甚或是否宣告緩刑，均為實
    體法賦予審理法官裁量之刑罰權事項，法官行使此項裁量權
    ，自得依據個案情節，參酌刑法第57條所定各款犯罪情狀之
    規定，於法定刑度內量處被告罪刑；除有逾越該罪法定刑或
    法定要件，或未能符合法規範體系及目的，或未遵守一般經
    驗及論理法則，或顯然逾越裁量，或濫用裁量等違法情事之
    外，並不得任意指摘其量刑違法，最高法院80年台非字第47
    3 號、75年台上字第7033號、72年台上字第6696號、72年台
    上字第3647號著有判例均可資參照。準此，法官量刑或未諭
    知緩刑，如非有上揭明顯違法之情事，自不得擅加指摘其違
    法或不當。經查，原審審酌被告明知魏乘烜係有配偶之人，
    率爾與之相姦，破壞告訴人之家庭和諧，並造成告訴人心理
    嚴重之創傷，所為誠屬不該，且被告（於原審時）犯後猶飾
    詞狡辯，犯後態度欠佳，惟念被告前無任何犯罪科刑紀錄，
    有臺灣高等法院被告前案紀錄表在卷可憑，素行良好，兼衡
    酌被告犯罪之手段、相姦犯行次數、品行、智識程度，以及
    事後欲與告訴人和解，然因和解金額無法達成共識，終未能
    達成和解等一切情狀，量處有期徒刑3 月，並諭知易科罰金
    折算標準，經核原審已就被告各項科刑情狀予以審究；況被
    告有無賠償告訴人之民事損失乙節，本應尋民事程序處理，
    自非當然可率爾認原審有量刑過輕之情形，而謂有濫用裁量
    等違法情事存在。從而，原審參酌上情所為之量刑應屬妥適
    ，並無上訴人所指量刑過輕之情事存在；執此，原審認事用
    法並無不當，經核並無不合，上訴人提起本件上訴，為無理
    由，應予駁回。
據上論斷，應依刑事訴訟法第455條之1 第1項、第3項、第368條
、第373條，判決如主文。
本案經檢察官黃俊華到庭執行職務。
中    華    民    國   100    年    9     月    6     日
                  刑事第六庭  審判長法  官  錢建榮
                                    法  官  陳德池
                                    法  官  黃翊哲
以上正本證明與原本無異。
本件不得上訴。
                                    書記官  蔡紫凌
中    華    民    國   100    年    9     月    6     日